ortografia/afijos/l10n/es_NI/afijos.txt
FLAG UTF-8 # Indica que las reglas de este fichero están en formato UTF-8
# Verbos irregulares de presente en imperativo (2ª persona), con clíticos de
# objeto directo en 3ª persona, singular y plural; en posición enclítica.
#
SFX Ð Y 64
SFX Ð alar      álala     alar
SFX Ð alar      álalas    alar
SFX Ð alar      álalo     alar
SFX Ð alar      álalos    alar
SFX Ð ustar     ústala    ustar
SFX Ð ustar     ústalas   ustar
SFX Ð ustar     ústalo    ustar
SFX Ð ustar     ústalos   ustar
SFX Ð egar      iégala    egar
SFX Ð egar      iégalas   egar
SFX Ð egar      iégalo    egar
SFX Ð egar      iégalos   egar
SFX Ð r         la        r         # 2ª pers. singular (vos)
SFX Ð r         las       r
SFX Ð r         lo        r
SFX Ð r         los       r
SFX Ð ender     iéndela   ender
SFX Ð ender     iéndelas  ender
SFX Ð ender     iéndelo   ender
SFX Ð ender     iéndelos  ender
SFX Ð ensar     iénsala   ensar
SFX Ð ensar     iénsalas  ensar
SFX Ð ensar     iénsalo   ensar
SFX Ð ensar     iénsalos  ensar
SFX Ð entar     iéntala   entar
SFX Ð entar     iéntalas  entar
SFX Ð entar     iéntalo   entar
SFX Ð entar     iéntalos  entar
SFX Ð errar     iérrala   errar
SFX Ð errar     iérralas  errar
SFX Ð errar     iérralo   errar
SFX Ð errar     iérralos  errar
SFX Ð etar      iétala    etar
SFX Ð etar      iétalas   etar
SFX Ð etar      iétalo    etar
SFX Ð etar      iétalos   etar
SFX Ð iar       íala      iar
SFX Ð iar       íalas     iar
SFX Ð iar       íalo      iar
SFX Ð iar       íalos     iar
SFX Ð obar      uébala    obar
SFX Ð obar      uébalas   obar
SFX Ð obar      uébalo    obar
SFX Ð obar      uébalos   obar
SFX Ð ocer      uécela    ocer
SFX Ð ocer      uécelas   ocer
SFX Ð ocer      uécelo    ocer
SFX Ð ocer      uécelos   ocer
SFX Ð oltar     uéltala   oltar
SFX Ð oltar     uéltalas  oltar
SFX Ð oltar     uéltalo   oltar
SFX Ð oltar     uéltalos  oltar
SFX Ð olver     uélvela   olver
SFX Ð olver     uélvelas  olver
SFX Ð olver     uélvelo   olver
SFX Ð olver     uélvelos  olver
SFX Ð ontar     uéntala   ontar
SFX Ð ontar     uéntalas  ontar
SFX Ð ontar     uéntalo   ontar
SFX Ð ontar     uéntalos  ontar
SFX Ð ostrar    uéstrala  ostrar
SFX Ð ostrar    uéstralas ostrar
SFX Ð ostrar    uéstralo  ostrar
SFX Ð ostrar    uéstralos ostrar

# Verbos irregulares de presente en imperativo (2ª persona), con clíticos de
# objeto directo o indirecto en 1ª persona, singular y plural; en posición
# enclítica.
#
SFX Ñ Y 24
SFX Ñ ecer      éceme     ecer
SFX Ñ ecer      écenos    ecer
SFX Ñ r         me        r         # 2ª pers. singular (vos)
SFX Ñ r         nos       r
SFX Ñ ender     iéndeme   ender
SFX Ñ ender     iéndenos  ender
SFX Ñ entar     iéntame   entar
SFX Ñ entar     iéntanos  entar
SFX Ñ errar     iérrame   errar
SFX Ñ errar     iérranos  errar
SFX Ñ etar      iétame    etar
SFX Ñ etar      iétanos   etar
SFX Ñ iar       íame      iar
SFX Ñ iar       íanos     iar
SFX Ñ oltar     uéltame   oltar
SFX Ñ oltar     uéltanos  oltar
SFX Ñ olver     uélveme   olver
SFX Ñ olver     uélvenos  olver
SFX Ñ ontar     uéntame   ontar
SFX Ñ ontar     uéntanos  ontar
SFX Ñ order     uérdeme   order
SFX Ñ order     uérdenos  order
SFX Ñ ostrar    uéstrame  ostrar
SFX Ñ ostrar    uéstranos ostrar

# Verbos irregulares de presente en imperativo (2ª persona), con clíticos de
# objeto indirecto en 3ª persona, singular y plural; en posición enclítica.
#
SFX Ò Y 20
SFX Ò ecer      écele     ecer
SFX Ò ecer      éceles    ecer
SFX Ò r         le        r         # 2ª pers. singular (vos)
SFX Ò r         les       r
SFX Ò egar      iégale    egar
SFX Ò egar      iégales   egar
SFX Ò ender     iéndele   ender
SFX Ò ender     iéndeles  ender
SFX Ò errar     iérrale   errar
SFX Ò errar     iérrales  errar
SFX Ò iar       íale      iar
SFX Ò iar       íales     iar
SFX Ò ogar      uégale    ogar
SFX Ò ogar      uégales   ogar
SFX Ò ontar     uéntale   ontar
SFX Ò ontar     uéntales  ontar
SFX Ò order     uérdele   order
SFX Ò order     uérdeles  order
SFX Ò ostrar    uéstrale  ostrar
SFX Ò ostrar    uéstrales ostrar

# Verbos irregulares de presente en imperativo (2ª persona), con clíticos de
# objeto directo en 3ª persona, y de objeto indirecto en 1ª y 3ª persona,
# singular y plural; en posición enclítica.
#
SFX Ó Y 96
SFX Ó ecer      écemela      ecer
SFX Ó ecer      écemelas     ecer
SFX Ó ecer      écemelo      ecer
SFX Ó ecer      écemelos     ecer
SFX Ó ecer      écenosla     ecer
SFX Ó ecer      écenoslas    ecer
SFX Ó ecer      écenoslo     ecer
SFX Ó ecer      écenoslos    ecer
SFX Ó ecer      écesela      ecer
SFX Ó ecer      éceselas     ecer
SFX Ó ecer      éceselo      ecer
SFX Ó ecer      éceselos     ecer
SFX Ó er        émela        er        # 2ª pers. singular (vos)
SFX Ó er        émelas       er
SFX Ó er        émelo        er
SFX Ó er        émelos       er
SFX Ó er        énosla       er
SFX Ó er        énoslas      er
SFX Ó er        énoslo       er
SFX Ó er        énoslos      er
SFX Ó er        ésela        er
SFX Ó er        éselas       er
SFX Ó er        éselo        er
SFX Ó er        éselos       er
SFX Ó iar       íamela       iar
SFX Ó iar       íamelas      iar
SFX Ó iar       íamelo       iar
SFX Ó iar       íamelos      iar
SFX Ó iar       íanosla      iar
SFX Ó iar       íanoslas     iar
SFX Ó iar       íanoslo      iar
SFX Ó iar       íanoslos     iar
SFX Ó iar       íasela       iar
SFX Ó iar       íaselas      iar
SFX Ó iar       íaselo       iar
SFX Ó iar       íaselos      iar
SFX Ó ar        ámela        ar        # 2ª pers. singular
SFX Ó ar        ámelas       ar
SFX Ó ar        ámelo        ar
SFX Ó ar        ámelos       ar
SFX Ó ar        ánosla       ar
SFX Ó ar        ánoslas      ar
SFX Ó ar        ánoslo       ar
SFX Ó ar        ánoslos      ar
SFX Ó ar        ásela        ar
SFX Ó ar        áselas       ar
SFX Ó ar        áselo        ar
SFX Ó ar        áselos       ar
SFX Ó olver     uélvemela    olver
SFX Ó olver     uélvemelas   olver
SFX Ó olver     uélvemelo    olver
SFX Ó olver     uélvemelos   olver
SFX Ó olver     uélvenosla   olver
SFX Ó olver     uélvenoslas  olver
SFX Ó olver     uélvenoslo   olver
SFX Ó olver     uélvenoslos  olver
SFX Ó olver     uélvesela    olver
SFX Ó olver     uélveselas   olver
SFX Ó olver     uélveselo    olver
SFX Ó olver     uélveselos   olver
SFX Ó ontar     uéntamela    ontar
SFX Ó ontar     uéntamelas   ontar
SFX Ó ontar     uéntamelo    ontar
SFX Ó ontar     uéntamelos   ontar
SFX Ó ontar     uéntanosla   ontar
SFX Ó ontar     uéntanoslas  ontar
SFX Ó ontar     uéntanoslo   ontar
SFX Ó ontar     uéntanoslos  ontar
SFX Ó ontar     uéntasela    ontar
SFX Ó ontar     uéntaselas   ontar
SFX Ó ontar     uéntaselo    ontar
SFX Ó ontar     uéntaselos   ontar
SFX Ó ordar     uérdamela    ordar
SFX Ó ordar     uérdamelas   ordar
SFX Ó ordar     uérdamelo    ordar
SFX Ó ordar     uérdamelos   ordar
SFX Ó ordar     uérdanosla   ordar
SFX Ó ordar     uérdanoslas  ordar
SFX Ó ordar     uérdanoslo   ordar
SFX Ó ordar     uérdanoslos  ordar
SFX Ó ordar     uérdasela    ordar
SFX Ó ordar     uérdaselas   ordar
SFX Ó ordar     uérdaselo    ordar
SFX Ó ordar     uérdaselos   ordar
SFX Ó ostrar    uéstramela   ostrar
SFX Ó ostrar    uéstramelas  ostrar
SFX Ó ostrar    uéstramelo   ostrar
SFX Ó ostrar    uéstramelos  ostrar
SFX Ó ostrar    uéstranosla  ostrar
SFX Ó ostrar    uéstranoslas ostrar
SFX Ó ostrar    uéstranoslo  ostrar
SFX Ó ostrar    uéstranoslos ostrar
SFX Ó ostrar    uéstrasela   ostrar
SFX Ó ostrar    uéstraselas  ostrar
SFX Ó ostrar    uéstraselo   ostrar
SFX Ó ostrar    uéstraselos  ostrar

# Verbos totalmente irregulares en imperativo (2ª persona), con clíticos de
# objeto directo en 3ª persona, singular y plural; en posición enclítica.
#
SFX Ô Y 56
SFX Ô aer       áela     aer
SFX Ô aer       áelas    aer
SFX Ô aer       áelo     aer
SFX Ô aer       áelos    aer
SFX Ô r         la       r         # 2ª pers. singular (vos)
SFX Ô r         las      r
SFX Ô r         lo       r
SFX Ô r         los      r
SFX Ô cer       zla      cer
SFX Ô cer       zlas     cer
SFX Ô cer       zlo      cer
SFX Ô cer       zlos     cer
SFX Ô ecir      ícela    ecir
SFX Ô ecir      ícelas   ecir
SFX Ô ecir      ícelo    ecir
SFX Ô ecir      ícelos   ecir
SFX Ô edir      ídela    edir
SFX Ô edir      ídelas   edir
SFX Ô edir      ídelo    edir
SFX Ô edir      ídelos   edir
SFX Ô egir      ígela    egir
SFX Ô egir      ígelas   egir
SFX Ô egir      ígelo    egir
SFX Ô egir      ígelos   egir
SFX Ô eguir     íguela   eguir
SFX Ô eguir     íguelas  eguir
SFX Ô eguir     íguelo   eguir
SFX Ô eguir     íguelos  eguir
SFX Ô eír       íela     eír
SFX Ô eír       íelas    eír
SFX Ô eír       íelo     eír
SFX Ô eír       íelos    eír
SFX Ô entir     iéntela  entir
SFX Ô entir     iéntelas entir
SFX Ô entir     iéntelo  entir
SFX Ô entir     iéntelos entir
SFX Ô erer      iérela   erer
SFX Ô erer      iérelas  erer
SFX Ô erer      iérelo   erer
SFX Ô erer      iérelos  erer
SFX Ô er        la       ner
SFX Ô er        las      ner
SFX Ô er        lo       ner
SFX Ô er        los      ner
SFX Ô ertir     iértela  ertir
SFX Ô ertir     iértelas ertir
SFX Ô ertir     iértelo  ertir
SFX Ô ertir     iértelos ertir
SFX Ô ervir     írvela   ervir
SFX Ô ervir     írvelas  ervir
SFX Ô ervir     írvelo   ervir
SFX Ô ervir     írvelos  ervir
SFX Ô uir       úyelas   uir
SFX Ô uir       úyela    uir
SFX Ô uir       úyelos   uir
SFX Ô uir       úyelo    uir

# Verbos totalmente irregulares en imperativo (2ª persona), con clíticos de
# objeto directo o indirecto en 1ª persona, singular y plural; en posición
# enclítica.
#
SFX Õ Y 24
SFX Õ aber      ábeme   aber
SFX Õ aber      ábenos  aber
SFX Õ r         me      r         # 2ª pers. singular
SFX Õ r         nos     r
SFX Õ aer       áeme    aer
SFX Õ aer       áenos   aer
SFX Õ ecir      íceme   ecir
SFX Õ ecir      ícenos  ecir
SFX Õ edir      ídeme   edir
SFX Õ edir      ídenos  edir
SFX Õ egir      ígeme   egir
SFX Õ egir      ígenos  egir
SFX Õ eguir     ígueme  eguir
SFX Õ eguir     íguenos eguir
SFX Õ erer      iéreme  erer
SFX Õ erer      iérenos erer
SFX Õ erir      iéreme  erir
SFX Õ erir      iérenos erir
SFX Õ er        me      ner
SFX Õ er        nos     ner
SFX Õ estir     ísteme  estir
SFX Õ estir     ístenos estir
SFX Õ ucir      úceme   ucir
SFX Õ ucir      úcenos  ucir

# Verbos irregulares de presente en imperativo (2ª persona), con clíticos de
# objeto indirecto en 3ª persona, singular y plural; en posición enclítica.
#
SFX Ö Y 12
SFX Ö aber      ábele   aber
SFX Ö aber      ábeles  aber
SFX Ö r         le      r         # 2ª pers. singular
SFX Ö r         les     r
SFX Ö aer       áele    aer
SFX Ö aer       áeles   aer
SFX Ö cer       zle     cer
SFX Ö cer       zles    cer
SFX Ö edir      ídele   edir
SFX Ö edir      ídeles  edir
SFX Ö er        le      ner
SFX Ö er        les     ner
